---
title: "数据清洗0923"
author: "goatbishop"
date: "2020年9月23日"
output: 
  html_document:
    toc: true
    toc_float: true
    theme: cosmo
    highlight: pygments
---

```{r setup, include=FALSE}
knitr::opts_chunk$set(echo = T, message = FALSE, warning = FALSE)
```


### 导包


```{r results = "hide"}
library(VIM)
library(mice)
library(readr)
library(psych)
library(fpc)
library(lattice)
library(MASS)
```


### 自定义函数


```{r}

#统计行/列 缺失值函数
countNaN <- function(myline) {
  return(sum(is.na(myline)))
}

#定位函数
#dataF只能传递矩阵或者数据框
myPosition <- function(dataF, flag = T) {
  posmtr <- matrix(0, ncol = 2)
  colnames(posmtr) <- c("rowNum", "colNum")
  numberCol <- dim(dataF)[2]
  numberRow <- dim(dataF)[1]
  for (item in c(1:numberCol)) {
    targetIndex <- which(dataF[, item])
    lenTar <- length(targetIndex)
    tempMatrix <- data.frame(rowNum = targetIndex, colNum = rep(item, lenTar))
    posmtr <- rbind(posmtr, tempMatrix)
  }
  posmtr <- posmtr[-1, ]
  return(posmtr)
}

#回归函数

myregression <- function(vectorX, vectorY, newX) {
  print(vectorX)
  print(vectorY)
  lmtemp <- lm(vectorY ~ vectorX)
  print(lmtemp$coef)
  pre <- predict(lmtemp, data.frame(vectorX = newX))
  newY <- pre
  return(newY)
}


```




### 读取数据

```{r}
mydata <- read.csv("../RawData0923.csv")


dim(mydata) #1100 24

head(mydata)
#str(mydata)
```

可以看到共有1100条数据,共有110个城市,十年的数据,且原本应该为数值型的变量，却显示为字符型，说明数据中可能存在字符型数据。


<br>

### 整理数据

将数据中有#DIV/0!和0的设置为缺失值

```{r}
mydata2 <- mydata

for (item in c(2:length(mydata2))) {
  data_type <- class(mydata2[, item])
  if (data_type == "character") {
    temp_dataL <- mydata2[, item]
    temp_dataL[which(temp_dataL == "#DIV/0!")] = NA
    #第二次修改后增加
    temp_dataL[which(temp_dataL == 0)] = NA
    mydata2[, item] <- as.numeric(temp_dataL)
  }
}

str(mydata)
str(mydata2)

```


<br>


查看整体的缺失值情况：
```{r}
length(which(complete.cases(mydata2))) #502
```

可以看到总共有502个观测是完整的。


绘制缺失值图：

```{r}
#png("../images/缺失值图1.png")
aggr(mydata2, prop = F, numbers = T)
#dev.off()
```


查看各个变量的缺失值情况:

```{r}

cNa <- apply(mydata2, 2, countNaN)
cNa[which(cNa > 0)]
```

可以看到, 变量urbanRat缺失了399个数据, incomeRatUrbanRural缺失了154个数据, socSecEmployExpend缺失了89个数据, numCollegeStu缺失了80个数据.

<br>

### 考察变量间的相关性

<br>

```{r}
#剔除年份和城市两个无关变量再计算相关系数
testdata <- mydata2[, -c(1, 2)]
#只保留完整数据行进行相关性分析
comdata01 <- testdata[which(complete.cases(testdata)== T), ]
#有524条完整记录
dim(comdata01) #524  22

#计算相关系数
#cor(comdata01)

#相关系数大于0.6的返回True
outcor <- cor(comdata01) > 0.6
write.csv(outcor, "../output/outcor.csv")
write.csv(cor(comdata01), "../output/realcor.csv")


PosCor <- myPosition(outcor, T)

new_cor_big_name <- data.frame(rowname = colnames(outcor)[PosCor[, 1]], 
                               colname = colnames(outcor)[PosCor[, 2]])


```


由结果可知，相关系数较高的变量为：
pro3industryGdp     realGdpPerCapita;
nonAgriDevDegree    realGdpPerCapita;
urbanRat            realGdpPerCapita;
libCollect          realGdpPerCapita;
advIndexIndusStruc  pro3industryGdp
urbanRat            pro3industryGdp
libCollect          pro3industryGdp
numHospBed          pro3industryGdp
numHospBed          advIndexIndusStruc
urbanRat            nonAgriDevDegree
libCollect          urbanRat
libCollect          amoforeCapUtil
socSecEmployExpend  amoforeCapUtil




查看每年的缺失值数：


```{r}

complete_data <- c()
for (item in c(2018:2009)) {
  dataYear <- subset(mydata2, year == item)
  #print(dim(dataYear))
  len_complete <- length(which(complete.cases(dataYear) == T))
  complete_data <- c(complete_data, len_complete)
}


print(complete_data)

```


可以看到2018年只有39条数据是完整的，2016年只有39条是完整的，其他年份也分别有大量数据丢失。


<br>

再次查看每年具体有多少数据丢失：

```{r}
missingdf <- as.data.frame(abs(is.na(mydata2)))
#dim(missingdf)
missingnum = c()
for (i in c(1:10)) {
  tempdata <- missingdf[(110*(i-1)+1):(110*i), ]
  num <- sum(tempdata)
  missingnum <- c(missingnum, num)  
}
print(missingnum)

```


可以看到2018年有163个缺失值, 2016年有143个缺失值, 2015年有132个缺失值, 2014年有128个缺失值。


<br>


现在对城市数据的缺失值进行考察：

```{r result = 'asis'}
library(knitr)

cityname <- names(table(mydata2$city))
missingnum <- c()
for ( i in c(1:length(cityname))) {
  tempdata <- subset(mydata2, city == cityname[i])
  num <- length(which(complete.cases(tempdata) == F))
  missingnum <- c(missingnum, num)
}
citydf <- data.frame(cityname = cityname, missing =missingnum)
#print(citydf)
kable(citydf[which(citydf$missing >= 1), ], caption = "有数据缺失的城市")
```


<br>

我们看到有些城市在10年中没有一条完整的数据,可能是因为这个城市的某个变量因为个各种原因没有被记录.

<br>


### 针对变量进行处理


```{r}

missingdf <- as.data.frame(abs(is.na(mydata2)))
varmissing <- apply(missingdf, 2, sum)
varmissing

```


可以看到：
incomeRatUrbanRural缺失了154条数据
urbanRat缺失了399条数据
numCollegeStu缺失了80条数据
socSecEmployExpend缺失了89条数据


现在，我们对缺失值数大于等于50的变量进行删除：

```{r}
delete_value_number <- which(varmissing >= 50)

testdata2 <- mydata2[, -delete_value_number]
#str(testdata2)
length(which(complete.cases(testdata2))) #951
```


可以看到当我们删除这4列时,我们有951行完整数据，比之前的524行多了427行.

<br>


### 一元回归模型


<br>

```{r}
varname <- colnames(mydata2)
mydataTemp <- mydata2
yearColNum <- which("year" == varname)

#针对每个城市的每一个变量，我们用一元线性回归模型进行填补
#标准是：在10条数据中(以年份为自变量)，缺失数据必须小于等于4大于0，才能进行填补
#如果不满足该条件，那么我们就跳过，之后再处理

for (i in c(1:length(cityname))) {
  for (y in c(3:length(varname))) {
    tempv <- mydataTemp[which(mydataTemp$city == cityname[i]), c(yearColNum, y)]
    numcom <- length(which(complete.cases(tempv)))
    if (numcom >= 6 & numcom <= 9) {
      newX <- tempv[which(!complete.cases(tempv)), 1]
      vecX <- tempv[which(complete.cases(tempv)), 1]
      vecY <- tempv[which(complete.cases(tempv)), 2]
      newY <- myregression(vecX, vecY, newX)
      if (min(vecY) > 0 & min(newY) < 0 ) {
        print("预测异常...")
        next
      }
      #print(newX)
      #print(newY)
      #print("+++++++")
      tempv[which(!complete.cases(tempv)), 2] <- newY
      mydataTemp[which(mydataTemp$city == cityname[i]), c(yearColNum, y)] <- tempv
    } else {
      next
    } 
    
  }
}

```



查看当前缺失值图：

```{r}
aggr(mydataTemp, prop = F, numbers = T)
```


再次计算每个变量的缺失值数量：

```{r}
missingdf2 <- as.data.frame(abs(is.na(mydataTemp)))
varmissing2 <- apply(missingdf2, 2, sum)
varmissing2
```


可以看到各个变量的缺失值数目均减少, 只有urbanRat变量含有100个以上的缺失值,而numCollegeStu有35个缺失值, socSecEmployExpend有25,nonAgriDevDegree有23个缺失值,ratIndexIndusStruc有23个缺失值,对于这些,我们需要进行进一步处理。


<br>

输出部分结果：
```{r}
write.csv(mydataTemp, "../output/mydataTemp0923.csv")
```



### 主成分分析

<br>

创建完整的数据集：

```{r}
tempdata <- mydataTemp[which(complete.cases(mydataTemp)) , ]
rownames(tempdata) <- paste(tempdata$city, tempdata$year, sep = "")


#head(tempdata, 10)
#head(mydata2, 10)
compeledata1 <- tempdata[, -c(1, 2)]

#summary(compeledata1)
#dim(compeledata1)

#head(tempdata$city, 10)
head(paste(tempdata$city, tempdata$year, sep = ""), 10)

```


中心化标准化数据：
```{r}
scaledata <- scale(compeledata1, center=T,scale=T)
fa.parallel(scaledata, fa = "pc")
```


通过碎石土，选取特征值大于1的主成分，即前前5个主成分。



<br>

主成分分析:
```{r}
pc <- principal(scaledata, nfactors = 5, scores = T)
pc$loadings
```


主成分分析方法适用于变量之间存在较强相关性的数据,如果原始数据相关性较弱，运用主成分分析后不能起到很好的降维作用,从另一个角度看，主成分不仅可以进行降维，还可以对变量之间的相关性进行检验,我们观察因子载荷矩阵(在一个主成分中，对主成分影响较大的几个变量之间相关性较强,且有时候在理论上具有一些相似的特性)：
realGdpPerCapita与nonAgriDevDegree,ratIndexIndusStruc,amoforeCapUtil,
foreTradeCoef,libCollect和urbanRat有较强的相关性(RC1)
pro2industryGdp与pro3industryGdp,advIndexIndusStruc,socSecEmployExpend和numHospBed有较强的相关性(RC2)
gdpGrowthRate与proSocLab, incomeRatUrbanRural和dischaIndusWaste有较强的相关性(RC3)
proTechEduExpendGdp与PowConsumpPerGdpL有较强的相关性(RC4)
foreTradeCoef与numCollegeStu,PowConsumpPerGdpL有较强的相关性(RC5)


现在我们保存这个载荷矩阵:
```{r}
write.csv(pc$loadings, "../output/因子载荷矩阵0923.csv")
```


三个城市群进行回归分析：

```{r}

cityColNum <- which("city" == varname)
mydataTemp2 <- mydataTemp
numlib <- c(0, 41, 77, 110)
cityname2 <- mydataTemp[1:110, cityColNum]

urbanRatNameIndex <- which(colnames(mydataTemp) == "urbanRat")
numCollegeStuNameIndex <- which(colnames(mydataTemp) == "numCollegeStu")
socSecEmployExpendNameIndex <- which(colnames(mydataTemp) == "socSecEmployExpend")
nonAgriDevDegreeNameIndex <- which(colnames(mydataTemp) == "nonAgriDevDegree")
ratIndexIndusStrucNameIndex <- which(colnames(mydataTemp) == "ratIndexIndusStruc")

# realGdpPerCapita与nonAgriDevDegree,ratIndexIndusStruc,amoforeCapUtil,
# foreTradeCoef,libCollect和urbanRat有较强的相关性(RC1)
# pro2industryGdp与pro3industryGdp,advIndexIndusStruc,socSecEmployExpend和numHospBed有较强的相关性(RC2)
# gdpGrowthRate与proSocLab, incomeRatUrbanRural和dischaIndusWaste有较强的相关性(RC3)
# proTechEduExpendGdp与PowConsumpPerGdpL有较强的相关性(RC4)
# foreTradeCoef与numCollegeStu,PowConsumpPerGdpL有较强的相关性(RC5)

# urbanRat变量含有100个以上的缺失值
# numCollegeStu有35个缺失值
# socSecEmployExpend有25个缺失值
# nonAgriDevDegree有23个缺失值
# ratIndexIndusStruc有23个缺失值

for (i in c(1:3)) {
  tempdatalm <- mydataTemp2[which(mydataTemp2$city %in% cityname2[(numlib[i]+1):numlib[i+1]]), ]
  #print((numlib[i]+1):numlib[i+1])
  trainU <- tempdatalm[which(complete.cases(tempdatalm$urbanRat)), ]
  testU <- tempdatalm[which(!complete.cases(tempdatalm$urbanRat)), ]
  
  if (dim(testU)[1] != 0) {
    print(paste("我执行了1", i, sep = "-"))
    lm1 <- lm(urbanRat ~ amoforeCapUtil + libCollect + foreTradeCoef + realGdpPerCapita,
              data = trainU)
    pre1 <- predict(lm1, testU)
    #print(pre1)
    
    #赋值
    tempdatalm[which(!complete.cases(tempdatalm$urbanRat)), urbanRatNameIndex] <- pre1    
  }
  
  
  #socSecEmployExpend与pro2industryGdp,advIndexIndusStruc和amoforeCapUtil
  trainU <- tempdatalm[which(complete.cases(tempdatalm$numCollegeStu)), ]
  testU <- tempdatalm[which(!complete.cases(tempdatalm$numCollegeStu)), ]
  
  if (dim(testU)[1] != 0) {
    print(paste("我执行了2", i, sep = "-"))
    lm1 <- lm(numCollegeStu ~ PowConsumpPerGdpL + foreTradeCoef,
              data = trainU)
    pre1 <- predict(lm1, testU)
    #print(pre1)
    tempdatalm[which(!complete.cases(tempdatalm$numCollegeStu)), numCollegeStuNameIndex] <- pre1    
  }
  
  
  trainU <- tempdatalm[which(complete.cases(tempdatalm$socSecEmployExpend)), ]
  testU <- tempdatalm[which(!complete.cases(tempdatalm$socSecEmployExpend)), ]
  
  if (dim(testU)[1] != 0) {
    print(paste("我执行了3", i, sep = "-"))
    #pro2industryGdp与pro3industryGdp,advIndexIndusStruc,socSecEmployExpend和numHospBed
    lm1 <- lm(formula = socSecEmployExpend ~ numHospBed + advIndexIndusStruc + 
                pro2industryGdp + pro3industryGdp,
              data = trainU)
    
    pre1 <- predict(lm1, testU)
    if (!all(complete.cases(pre1))) {
      print(pre1)
    }
    #print(pre1)
    tempdatalm[which(!complete.cases(tempdatalm$socSecEmployExpend)), socSecEmployExpendNameIndex] <- pre1    
  }
  
  trainU <- tempdatalm[which(complete.cases(tempdatalm$nonAgriDevDegree)), ]
  testU <- tempdatalm[which(!complete.cases(tempdatalm$nonAgriDevDegree)), ]
  
  if (dim(testU)[1] != 0) {
    print(paste("我执行了4", i, sep = "-"))
    lm1 <- lm(nonAgriDevDegree ~ amoforeCapUtil + libCollect + foreTradeCoef + realGdpPerCapita,
              data = trainU)
    pre1 <- predict(lm1, testU)
    #print(pre1)
    tempdatalm[which(!complete.cases(tempdatalm$nonAgriDevDegree)), nonAgriDevDegreeNameIndex] <- pre1    
  }
  

  trainU <- tempdatalm[which(complete.cases(tempdatalm$ratIndexIndusStruc)), ]
  testU <- tempdatalm[which(!complete.cases(tempdatalm$ratIndexIndusStruc)), ]
  
  if (dim(testU)[1] != 0) {
    print(paste("我执行了5", i, sep = "-"))
    lm1 <- lm(ratIndexIndusStruc ~ amoforeCapUtil + libCollect + foreTradeCoef + realGdpPerCapita,
              data = trainU)
    pre1 <- predict(lm1, testU)
    #print(pre1)
    #print(pre1)
    tempdatalm[which(!complete.cases(tempdatalm$ratIndexIndusStruc)), ratIndexIndusStrucNameIndex] <- pre1    
  }  
  
  mydataTemp2[which(mydataTemp2$city %in% cityname2[(numlib[i]+1):numlib[i+1]]), ] <- tempdatalm
}


# [1] "我执行了1-1"
# [1] "我执行了4-1"
# [1] "我执行了5-1"
# [1] "我执行了1-2"
# [1] "我执行了2-2"
# [1] "我执行了1-3"
# [1] "我执行了2-3"
# [1] "我执行了3-3"
# [1] "我执行了4-3"
# [1] "我执行了5-3"

```


<br>

绘制缺失值图：

```{r}
#第三次清理完毕
aggr(mydataTemp2, prop = F, numbers = T)

```



```{r}
length(which(complete.cases(mydataTemp2))) #1077
dim(mydataTemp2)


missingdf <- as.data.frame(abs(is.na(mydataTemp2)))
varmissing <- apply(missingdf, 2, sum)
varmissing


   #             city                year    realGdpPerCapita       gdpGrowthRate    InvestOutputRate 
   #                0                   0                   0                   0                   2 
   #        proSocLab     pro2industryGdp     pro3industryGdp  advIndexIndusStruc  ratIndexIndusStruc 
   #                0                   0                   0                   0                  23 
   # nonAgriDevDegree incomeRatUrbanRural            urbanRat regUrbanUnemployRat proTechEduExpendGdp 
   #               23                   5                 377                   0                   0 
   #   amoforeCapUtil       foreTradeCoef       numCollegeStu   PowConsumpPerGdpL    dischaIndusWaste 
   #                2                   6                  35                   1                  10 
   #    greenCoverRat          libCollect          numHospBed  socSecEmployExpend 
   #                3                   2                   4                  25 

```


可以看到进行填补之后, 我们有1057条完整数据, 对于剩下的几个缺失值, 我们单独对其进行处理.现在, 我们直接对剩下的43条数据分别进行均值填补.

首先, 我们查看剩下的缺失值：
```{r}
mydataTemp2[which(!complete.cases(mydataTemp2)), c(1:2, 5, 10:13, 16:23)]

```



<br>

均值填补:

```{r}

cityname3 <- unique(mydataTemp2[which(!complete.cases(mydataTemp2)), "city"])
missingdf <- as.data.frame(abs(is.na(mydataTemp2)))
varmissing <- apply(missingdf, 2, sum)
lossingNum <- which(varmissing > 0)
mydataTemp3 <- mydataTemp2
for (itemCity in cityname3) {
  for (itemValue in lossingNum) {
    tempSerise <- mydataTemp3[which(mydataTemp3$city == itemCity), itemValue]
    if (sum(is.na(tempSerise)) > 0) {
      meanTemp <- mean(tempSerise, na.rm = T)
      tempSerise[is.na(tempSerise)] <- meanTemp
      mydataTemp3[which(mydataTemp3$city == itemCity), itemValue] <- tempSerise
    }
  }
}


```


绘制缺失值图:

```{r}
aggr(mydataTemp3, prop = F, numbers = T)
```

可以看到, 缺失值已经全部被填补.


输出填补结果：

```{r}
write.csv(mydataTemp3, "../output/mydataTemp3.csv")
```


